---
title: "testes"
runtime: shiny
output: html_document
---

```{r setup, include=FALSE}
knitr::opts_chunk$set(echo = TRUE)
```

```{r}
library(dplyr)
library(ggplot2)
library(shiny)
library(ggfortify)
```

Iniciando os arquivos

```{r}

empenhos2015 <- read.csv("C:/Users/Sarah/Documents/HackFestVII/HackFest/CSV/empenhos_2015.csv", header=T)

participantes <- read.csv("C:/Users/Sarah/Documents/HackFestVII/HackFest/CSV/participantes.csv")

```


Filtrando para o ano de 2015 e os CPF/CNPJs inv√°lidos, que cont√©m sua numera√ß√£o composta apenas de zeros
```{r}

participantes <- participantes %>% filter(dt_Ano == 2015, nu_CPFCNPJ != "00000000000000")

```

```{r}
  names(empenhos2015) <- c("cd_UGestora","dt_Ano","cd_UnidOrcamentaria","cd_Funcao","cd_Subfuncao","cd_Programa",
                          "cd_Acao","cd_classificacao" ,"cd_CatEconomica","cd_NatDespesa", "cd_Modalidade",
                          "cd_Elemento", "cd_SubElemento" ,"tp_Licitacao" ,"nu_Licitacao" ,"nu_Empenho"
                          ,"tp_Empenho","dt_Empenho", "vl_Empenho", "cd_Credor", "no_Credor", "tp_Credor",
                          "de_Historico1", "de_Historico2", "de_Historico", "tp_Meta", "nu_Obra", "dt_MesAno",
                          "dt_MesAnoReferencia", "tp_FonteRecursos", "nu_CPFCNPJ" )

```

Selecionando as variaveis em Empenho2015

```{r}
empenho.data = empenhos2015 %>% select(cd_Acao,vl_Empenho, cd_Programa,nu_Licitacao,nu_Empenho, nu_CPF, de_Historico)
```

Filtrando os n√∫mero de licita√ß√µes que possue valor inv√°lido. 

```{r}
empenho.data = empenho.data %>% filter( nu_Licitacao != '000000000')
```

Fazendo um merge para uma amostra menor
```{r}
emepenhos.merge = sample_n(empenho.data, 100)
participantes.merge = sample_n(participantes, 50)

resul = full_join(emepenhos.merge, participantes.merge, by=c("nu_Licitacao", "nu_CPFCNPJ"))

resul = resul %>% select(-cd_UGestora, -dt_Ano, -dt_MesAno, -tp_Licitacao)

```

Como o merge foi feito com um certo sucesso, 

```{r}
  participante.empenho = full_join(empenho.data, participantes, by=c("nu_Licitacao","nu_CPFCNPJ","dt_Ano"))
  participante.empenho = participante.empenho %>% select(-cd_UGestora, -dt_Ano, -dt_MesAno, -tp_Licitacao)

```

```{r}
acao <- read.csv("C:/Users/Sarah/Documents/HackFestVII/HackFest/CSV/acao.csv")
acao = acao %>% filter(dt_Ano == 2015)
acao = acao %>% select(cd_UGestora,cd_Acao, de_Acao)

empenhos_cpf_acao <- empenhos2015 %>% filter(dt_Ano == 2015, nu_Licitacao != '000000000')

empenhos_cpf_acao <- empenhos_cpf_acao[!duplicated(empenhos_cpf_acao), ]
acao <- acao[!duplicated(acao), ]

empenhos_cpf_acao = empenhos_cpf_acao %>% select(cd_UGestora, cd_Acao, nu_CPF)
empenhos_cpf_acao <- empenhos_cpf_acao[!duplicated(empenhos_cpf_acao), ]

empenhos_cpf_acao$cd_Acao <- as.character(empenhos_cpf_acao$cd_Acao)
acao$cd_Acao <- as.character(acao$cd_Acao)

empenhos_cpf_acao$cd_Acao <- as.numeric(empenhos_cpf_acao$cd_Acao)
acao$cd_Acao <- as.numeric(acao$cd_Acao)

xx <- merge(empenhos_cpf_acao, acao, by =c("cd_Acao","cd_UGestora"),
      all.x = T)

empenhos.acao = left_join(empenhos_cpf_acao, acao, by = c("cd_Acao","cd_UGestora"))
```

Realizando o vocabul√°rio
```{r}
vocabulario <- empenhos.acao %>% select(de_Acao)
vocabulario <- vocabulario[!duplicated(vocabulario), ]

vocabulario

empenhos.vocabulario <-  group_by(empenhos.acao, nu_CPF) %>%
  summarize(text=paste(de_Acao, collapse=' '))

write.csv2(empenhos.vocabulario, file = "C:/Users/Sarah/Documents/HackFestVII/HackFest/Analysis/HackFestempenhos_vocabularios.csv", row.names = F)


write.csv2(vocabulario, file = "C:/Users/Sarah/Documents/HackFestVII/HackFest/Analysis/vocabularios.csv", row.names = F)

```



#Para saber quem ganhou e quem perdeu. 

Em st_Proposta: 
    1 - Ganhou
    2 - Perdeu
```{r}

propostas <- read.csv("C:/Users/Sarah/Documents/HackFestVII/HackFest/CSV/propostas.csv")

propostas

propostas2015 = propostas %>% filter(dt_Ano == 2015, nu_CPFCNPJ != '00000000000000') %>%
  select(cd_UGestora, nu_Licitacao,tp_Licitacao, nu_CPFCNPJ, vl_Ofertado, st_Proposta, dt_MesAno) 

library(readr)

readr::write_csv(propostas2015, "C:/Users/Sarah/Documents/HackFestVII/HackFest/Analysis/propostas2015.csv")

```

#Mapeando cnpj por histÛrico

```{r}
empenho.data = empenhos2015 %>% select(cd_Acao,vl_Empenho, cd_Programa,nu_Licitacao,nu_Empenho, nu_CPF, de_Historico)
```

Filtrando os n√∫mero de licita√ß√µes que possue valor inv√°lido. 

```{r}
empenho.data = empenho.data %>% filter( nu_Licitacao != '000000000')
```

```{r}
historico.cnpj = empenho.data %>% select(nu_CPF, de_Historico)


#retirando os duplicadosa

historico.cnpj <- historico.cnpj[!duplicated(historico.cnpj), ]
historico.cnpj$nu_CPF <- as.character(historico.cnpj$nu_CPF)

#Agrupando

cnpj.historio.agrup <-  group_by(historico.cnpj, nu_CPF) %>%
  summarize(text=paste(de_Historico, collapse=' '))

historico.completo <- group_by(historico.cnpj) %>%
  summarize(text=paste(de_Historico, collapse = ' ', encoding = "UTF-8"))

readr::write_rds(historico.completo, "C:/Users/Sarah/Documents/HackFestVII/HackFest/Analysis/historicoCompleto.csv")

readr::write_csv(cnpj.historio.agrup,     "C:/Users/Sarah/Documents/HackFestVII/HackFest/Analysis/historicoByCnpj.csv" )

```


#Dataset de Empresa localizaÁ„o




```{r}
empenho.data = empenhos2015 %>% select(cd_Acao,vl_Empenho, cd_Programa,nu_Licitacao,nu_Empenho, nu_CPF, de_Historico)

empenho.data = empenho.data %>% filter( nu_Licitacao != '000000000')

```

Filtrando os n√∫mero de licita√ß√µes que possue valor inv√°lido. 

```{r}

data = cnpj.historio.agrup

mrg_cnpj <- readr::read_csv2("C:/Users/Sarah/Documents/HackFestVII/HackFest/cnpj_cnaef_geoloc/mrg_all.csv")

mrg_cnpj = mrg_cnpj %>% filter(estado == "PB")

mrg_cnpj = mrg_cnpj %>% select(cep,cnpj, latitude, longitude)

names(mrg_cnpj) = c("cep","nu_CPF", "lat","lng")

mrg_cnpj$nu_CPF<- as.numeric(mrg_cnpj$nu_CPF)
data <- as.character(data$nu_CPF)

cnpj.cep = data.cep %>% filter(nu_CPF %in% data)

cnpj.cep <- cnpj.cep[!duplicated(cnpj.cep), ]


```

#Realizando o cluster
```{r}
concorrencia = apply(coocorrencia[ ,2:ncol(coocorrencia)], MARGIN = 2, scale)
concorrencia.dist = dist(concorrencia)
(concorrencia.hclust = hclust(concorrencia.dist,  method = "complete"))
plot(concorrencia.hclust, hang = -1, labels = F)
#o cluster n„o foi aplicado
```

```{r}
#gerando as informaÁıes referente as vitÛrias do tipo. 
 propostasPorTipo.grafico.de.barra <- read.csv("C:/Users/Sarah/Documents/HackFestVII/HackFest/CSV/propostasPorTipo-grafico de barra.csv", sep=";", encoding = "UTF-8")

empresaVitoriaDerrota.Termomtro %>% filter(nu_CPFCNPJ == 4654716000163)

a = c(6948769000112, 10831701000126, 40787152000109, 879316000103, 4654716000163)

oscinco = propostasPorTipo.grafico.de.barra %>% filter (nu_CPFCNPJ %in% a[5])


```

```{r}
ggplot(oscinco, mapping = aes(x = reorder(de_TipoLicitacao, -totalVitorias), y = totalVitorias, fill = de_TipoLicitacao) ) + 
  geom_bar(stat = "identity") + coord_flip() +
  theme_classic() + 
  theme(legend.position="none") +
  labs(y = "VitÛrias", x = "")
```


